臺灣高等法院民事裁定
109年度抗字第265號
抗  告  人  臺灣彩券產業工會

法定代理人  鄭勝次  
上列抗告人因與相對人匯豐汽車股份有限公司等人間清償票款
強制執行事件，聲明異議，對於中華民國109年1月31日臺灣臺北
地方法院所為裁定（108年度執事聲字第158號）提起抗告，本院
裁定如下：
    主      文
抗告駁回。                                           
抗告程序費用由抗告人負擔。
    理      由
一、按強制執行法第17條所謂於強制執行開始後，始發見債權人
    查報之財產確非債務人所有者，應由執行法院撤銷其執行處
    分，係指查報之財產確非債務人所有者而言。債權人查報之
    財產是否屬債務人所有，執行法院僅依強制執行時該財產之
    種類、外觀、債權人所提證據或卷存相關資料，為形式審查
    ，並無確實調查該財產實體上是否為債務人所有之責；故債
    權人若能提出釋明之證據，使執行法院得大致如此之心證，
    信其查報之財產為債務人財產之主張為真實，即為已足。若
    該財產是否為債務人所有尚待審認方能確定，執行法院既無
    逕行審判之權限，尤非同法第12條所定之異議所能救濟，應
    依同法第16條之規定，指示主張有排除強制執行權利之第三
    人，提起執行異議之訴，以資解決。
二、本件相對人匯豐汽車股份有限公司（下稱匯豐汽車）執臺灣
    基隆地方法院民國101年12月4日基院101司執溫字第28046號
    債權憑證為執行名義，聲請對債務人即相對人楊美花於新北
    市○○區○○街00號富貴來彩券行如附表所示之動產（下稱系爭
    動產）為強制執行，經原法院司法事務官以108 年度司執字
    第27385 號裁定認系爭動產非為楊美花所有，駁回匯豐汽車
    關於系爭動產之強制執行聲請（下稱原處分）。匯豐汽車不
    服，聲明異議，經原法院以108年度執事聲字第158號裁定廢
    棄原司法事務官所為之裁定，發回司法事務官更為處分（下
    稱原裁定）。抗告人不服，對之提起抗告。查，系爭動產係
    原法院執行處於楊美花獨資設立之富貴來彩券行所查封，有
    經濟部商工登記公示資料、查封筆錄、指封切結暨查封物品
    清單、系爭動產查封現場相片在卷可稽(原法院司執字卷14
    、32至34、44至46頁)，形式上可認系爭動產為楊美花占有
    無疑。抗告人雖提出營運設備切結書、峻崴冷氣工程估價單
    、曙光電腦出貨單、存摺影本等件，主張系爭動產為抗告人
    所購買(原法院司執字卷39、40、41、66至69頁)，惟上開切
    結書、估價單、出貨單均未記載冷氣及電視設備之廠牌、型
    號，不能證明與系爭動產具同一性，無從認定系爭動產為抗
    告人出資購買，而為其所有。依上說明，系爭動產究否抗告
    人所有，既有爭執，執行法院復無實體調查審判之權限，非
    強制執行法第12條所定聲明異議程序所能救濟，應由抗告人
    提起執行異議之訴，以資解決。原裁定本於相同認定之理由
    廢棄司法事務官所為原處分，並無違誤。抗告意旨猶以執行
    法院可依函查曙光電腦公司等方法查明系爭動產為抗告人所
    有為由，指摘原裁定不當，聲明廢棄，為無理由，應予駁回
    。
三、據上論結，本件抗告為無理由，爰裁定如主文。 
中　　華　　民　　國　 109　　年　　 4 　月　　24　　日
                  民事第二十三庭
                      審判長法  官  蕭胤瑮
                            法  官  許勻睿
                            法  官  袁雪華  
附表：
編號 物品名稱 數量   1. 電視液晶 1台，BENQ牌。   2. 電腦螢幕 6台，Pview牌。   3. 冷氣分離式 良峰空調   4. 電視液晶 1台，SAMPO牌。   5. 電視液晶 1台，HERAN牌。   6. 冷氣分離式 1式，HERAN牌。 

正本係照原本作成。
不得再抗告。
中　　華　　民　　國　　109 　年　　4 　　月　　24　　日

  　　　　　　　　　　　　　書記官  蕭詩穎